【裁判字號】    98,訴,243
【裁判日期】    980319
【裁判案由】    毒品危害防制條例
【裁判全文】
臺灣基隆地方法院刑事判決               98年度訴字第243號
公  訴  人  臺灣基隆地方法院檢察署檢察官
被      告  甲○○
                    （現另案於臺灣基隆監獄執行中）
上列被告因違反毒品危害防制條例案件，經檢察官提起公訴（98
年度毒偵字第143 、179 、241 號），因被告所犯為死刑、無期
徒刑、最輕本刑為3 年以上有期徒刑或高等法院管轄第一審案件
以外之罪，且於準備程序進行中，被告先就被訴事實為有罪之陳
述，經本院裁定進行簡式審判程序，判決如下：
    主  文
甲○○施用第一級毒品，處有期徒刑陸月，扣案之注射針筒壹支
，沒收之；又施用第一級毒品，處有期徒刑陸月。應執行有期徒
刑捌月；扣案之注射針筒壹支，沒收之。
    事  實
一、甲○○前因施用毒品案件，經觀察、勒戒後，因認無繼續施
    用毒品之傾向，於民國97年6 月3 日執行完畢釋放，並經臺
    灣基隆地方法院檢察署檢察官以97年度毒偵字第1057、1337
    號、97年度毒偵緝字第41、42、43、44、45、46號不起訴處
    分；復因施用第一、二級毒品案件，經本院以97年度訴字第
    1851號判決分別判處刑責，定應執行有期徒刑1 年10月確定
    （尚未執行完畢）；又因3 次施用第一級毒品案件，經本院
    以97年度訴字第1936號判決分別判處刑責，定應執行有期徒
    刑11月確定（尚未執行完畢）。
二、詎甲○○仍未戒除毒癮惡習，分別基於施用第一級毒品之犯
    意，於97年11月17日上午7 時許，在位於基隆市○○區○○
    路167 巷14號4 樓住處，以將第一級毒品海洛因置放於注射
    針筒內，加水混合後注射手臂血管之方式，施用第一級毒品
    ；復另行起意，於97年11月28日上午10時許，在前址住處，
    以將第一級毒品海洛因置放於注射針筒內，加水混合後注射
    手臂血管之方式，施用第一級毒品。嗣其於97年11月17日下
    午1 時許，在基隆市○○區○○路51號前為警查獲；復於97
    年11月17日下午3 時許，在基隆市○○區○○路29號前為警
    查獲，並扣得甲○○所有預備供施用第一級毒品犯罪所用之
    注射針筒1 支；又於97年11月28日下午4 時20分許，在基隆
    市○○區○○路與仁二路口為警查獲，均經警採集其尿液檢
    體送驗後，始悉上情。
三、案經基隆市警察局第二、三、四分局報請臺灣基隆地方法院
    檢察署檢察官偵查起訴。
    理  由
壹、程序事項
    被告甲○○所犯者非為死刑、無期徒刑、最輕本刑為3 年以
    上有期徒刑之罪或高等法院管轄第一審案件，其於準備程序
    進行中，先就被訴事實為有罪之陳述，經告知其簡式審判程
    序之旨，並聽取公訴人、被告之意見後，本院合議庭依刑事
    訴訟法第273 條之1 第1 項之規定，裁定由受命法官獨任以
    簡式審判程序進行本案之審理。
貳、實體事項
一、事實認定部分
    上開事實，業據被告於檢察事務官詢問及本院審理時坦承不
    諱，且被告為警查獲後，採集之尿液檢體經送臺灣尖端先進
    生技醫藥股份有限公司及臺灣檢驗科技股份有限公司檢驗，
    確呈海洛因代謝物嗎啡及可待因之陽性檢驗結果，此有臺灣
    尖端先進生技醫藥股份有限公司97年11月28日出具之濫用藥
    物檢驗報告、臺灣檢驗科技股份有限公司97年11月28日、同
    年12月18日出具之濫用藥物檢驗報告及基隆市警察局第二分
    局偵辦毒品案件尿液檢體對照表、列管毒品人口尿液檢體採
    集送驗紀錄表附卷可稽，另有注射針筒1 支扣案為佐，足認
    被告之自白與事實相符，本件事證明確，被告犯行應堪認定
    。
二、論罪科刑部分
（一）被告前因施用毒品案件，經觀察、勒戒後，因認無繼續施
      用毒品之傾向，於97年6 月3 日執行完畢釋放，有臺灣高
      等法院被告前案紀錄表在卷可稽，其經觀察、勒戒執行完
      畢釋放後，5 年內再行施用第一級毒品，核其所為，均係
      犯毒品危害防制條例第10條第1 項之施用第一級毒品罪。
      被告持有第一級毒品以供施用，持有之低度行為應為施用
      之高度行為所吸收，不另論罪。
（二）次按刑法於94年2 月2 日修正公布，自95年7 月1 日起施
      行，修正後之刑法刪除連續犯之規定，將本應各自獨立評
      價之數罪，回歸應賦予複數法律效果之原貌，故刑法修正
      施行後多次施用毒品之犯行，應採一罪一罰，始符立法本
      旨（最高法院96年度第9 次刑事庭會議決議可資參照）。
      本件被告係於刑法修正施行後，為2 次施用第一級毒品之
      犯行，施用時間相異，參酌首揭所述，應予分論併罰。
（三）爰審酌被告經觀察、勒戒後，竟未戒除毒癮之惡習，而再
      度施用毒品，顯認缺乏戒斷決心，然其所為僅屬戕害自身
      之行為，未侵犯其他法益，且於檢察事務官詢問及本院審
      理時均坦認犯行，犯後態度尚屬良好等一切情狀，分別量
      處如主文所示之刑，並依法定其應執行之刑。
（四）扣案之注射針筒1 支（為一般市售塑膠材質之注射針筒，
      非專供施用毒品之器具，業經本院當庭勘驗屬實），係被
      告所有預備供施用第一級毒品犯罪所用之物，已據被告供
      承在卷，應依刑法第38條第1 項第2 款之規定宣告沒收之
      。
據上論斷，應依刑事訴訟法第273 條之1 第1 項、第299 條第1
項前段，毒品危害防制條例第10條第1 項、第23條第2 項，刑法
第11條前段、第38條第1 項第2 款、第51條第5 款，判決如主文
。
本案經檢察官乙○○到庭執行職務。
中    華    民    國    98    年    3     月    19    日
                  刑事第二庭法    官  邰婉玲
以上正本證明與原本無異。
如不服本判決應於收受送達後10日內向本院提出上訴書狀，並應
敘述具體理由；其未敘述上訴理由者，應於上訴期間屆滿後20日
內向本院補提理由書（均須按他造當事人之人數附繕本）「切勿
逕送上級法院」。
中    華    民    國    98    年    3     月    19    日
                            書 記 官  彭筠凱
附錄所犯法條：
毒品危害防制條例第10條第1項
施用第一級毒品者，處 6 月以上 5 年以下有期徒刑。


司法院資訊處製作；財團法人民間司法改革基金會備份。
